臺灣桃園地方法院刑事判決　　　　　　　 96年度訴字第442號
公　訴　人　臺灣桃園地方法院檢察署檢察官
被　　　告　丙○○
　　　　　　　　　　國民
指定辯護人　本院公設辯護人甲○○
上列被告因毒品危害防制條例案件，經檢察官提起公訴（95年度
毒偵字第5924號）後，於準備程序中，聲請改依協商程序而為判
決，經本院合議庭評議，裁定由受命法官獨任行簡式及依協商程
序進行，檢察官本院簡式、協商程序中以言詞追加起訴併為協商
(原 移送併辦案號96年毒偵字第1492、2186號)， 本院判決如下
：
    主  文
丙○○施用第一級毒品，累犯，處有期徒刑柒月，扣案之第一級
毒品海洛因含袋 (淨重零點壹肆公克，空包裝重零點壹玖公克)
，均沒收銷燬之。又施用第一級毒品，累犯，處有期徒刑柒月。
又施用第一級毒品，累犯，處有期徒刑柒月，扣案之注射針筒貳
支，均沒收。又施用第二級毒品，累犯，處有期徒刑肆月。應執
行有期徒刑壹年拾月，扣案之第一級毒品海洛因含袋 (淨重零點
壹肆公克，空包裝重零點壹玖公克)， 均沒收銷燬之；扣案之注
射針筒貳支，均沒收。
    事  實
一、丙○○前因施用毒品案件，經臺灣屏東地方法院以90年度毒
    聲字第1308號裁定令入勒戒處所觀察、勒戒，因認無繼續施
    用毒品傾向，由臺灣屏東地方法院檢察署檢察官於民國90年
    8 月24日以90年度毒偵字第1297號為不起訴處分。又因施用
    毒品案件，經臺灣屏東地方法院於91年7 月15日以91年度毒
    聲字第735 號裁定令入勒戒處所觀察、勒戒，復因認無繼續
    施用毒品傾向，由臺灣屏東地方法院檢察署檢察官於92年6
    月30日以92年度毒偵緝字第144 號為不起訴處分。丙○○另
    因竊盜案件，經臺灣屏東地方法院於94年4 月28日以94年度
    簡字第471 號判處有期徒刑5 月，於94年7 月4 日確定，於
    95年6 月23日縮刑期滿，於翌日出監。詎其仍不知悔改，復
    基施用第一級毒品海洛因之犯意，分別於95年11月8 日上午
    約11時許，在桃園縣八德市○○○街路邊巷內；同年12月30
    日約中午時許、96年4 月8 日晚間約7 、8 時許，在桃園縣
    桃園市○○路1216巷7 弄19號住處內，均以將海洛因滲水稀
    釋置於注射針筒內，再施打於手臂之方式，施用第一級毒品
    洛因。另基於施用第二級毒品之犯意，於95年11月8 日上午
    約11時許，在桃園縣八德市○○○街路邊巷內，於上揭施用
    海洛因後，再取出甲基安非他命置於玻璃球內，以打火機燒
    烤玻璃球使其內甲基安非他命汽化後，吸其煙霧之方式，施
    用第二級毒品甲基安非他命1 次。嗣於95年11月8 日晚間約
    6 時20分許，在桃園縣八德市高城二34巷口為警扣得海洛因
    1 小包 (淨重0.14公克，空包裝重0.19公克)；95 年12月31
    經警通知到場驗尿；於94年4 月9 日晚間7 時許，在其桃園
    縣桃園市○○路1216巷7 弄19號住處內查獲，均在警所採集
    其尿液送驗後，因或呈有嗎啡、可待因或安非他命、甲基安
    非他命陽性反應，始悉上情。
二、案經桃園縣政府警察局八德分局報告；桃園縣政府警察局移
    送臺灣桃園地方法院檢察署檢察官偵查後提起公訴。
    理  由
一、本案證據，均引用檢察官起訴書證據欄及96年度毒偵字第14
    92、2186號移送併辦意旨書所載 (如附件起訴書、移送併辦
    意旨書)， 並補充被告於本院行準備程序及協商訊問程序中
    之自白。
二、本件被告所犯係死刑、無期徒刑或最輕本刑為3 年以上有期
    徒刑以外之罪，其於準備程序中就被訴事實為有罪之陳述，
    經本院告知簡式審判程序之旨，並聽取檢察官、被告之意見
    後，爰依刑事訴訟法第273 條之1 第1 項規定，經合議裁定
    由受命法官獨任行簡式審判程序，並通知公設辯護人到庭，
    合先敘明。
三、檢察官於本院改行簡式審判程序中，就原96年度毒偵字第14
    92、2186號移送併辦被告施用第一級毒品部分，以言詞追加
    起訴，並併與被告、公設辯護人協商，聲請依協商程程序判
    決，合於刑事訴訟法第265 條、455 條之2 第1 項前段之規
    定。
四、本件經檢察官、被告及公設辯護人於審判外達成協商之合意
    ，且被告已認罪，其合意內容為：被告就其前後3 次所違反
    毒品危害防制條例第10條第1 項之施用第一級毒品罪，願受
    科刑範圍為有期徒刑7 月、7 月、7 月；就其所違反同條例
    第10條第2 項之施用第二級毒品罪，願受科刑範圍為有期徒
    刑4 月，合併定應執行刑為有期徒刑1 年10月。經查，上開
    協商合意並無刑事訴訟法第455 條之4 第1 項所列情形之一
    ，且檢察官聲請改依協商程序而為判決，本院爰不經言詞辯
    論，於協商合意範圍內為協商判決。
五、應適用之法條：依刑事訴訟法第273 條之1 第1 項、第265
    條第1 項、第2 項、第455 條之2 第1 項、第455 條之4 第
    2 項、第455 條之8 、第45 4條第2 項、第455 條之11第2
    項，毒品危害防制條例第10條第1 項、第2 項，第18條第1
    項前段，刑法第11條前段、第38條第1 項第2 款、第47條第
    1 項，判處如主文所示之刑。
六、附記事項：
   (1)被告有如事實欄所載之前案並執行完畢等情，有臺灣高等
      法院被告前案紀錄表附卷可參。其於前案執行完畢後5 年
      內，再以故意犯本件有期徒刑以上之罪者，為累犯，應依
      刑法第47條第1項之規定加重其刑。
   (2)扣案之第一級毒品海洛因1 小包，包裝袋內之海洛因與包
      裝袋難以分離，則該袋內之海洛因及包裝袋，均應依毒品
      危害防制條例第18條第1 項前段，併同宣告沒收銷燬之。
   (3)第3 次施用第一級毒品洛因而遭警扣案之注射針筒2 支為
      供被告施用第一級毒品海洛因所用之物且為被告所有，業
      據被告供承在卷，應另依刑法第38條第1 項第2 款之規定
      ，宣告沒收。
   (4)臺灣桃園地方法院檢察署檢察官96年度毒偵字第2186號移
      送併辦意旨認被告另有於96年4 月9 日晚間8 時許，為警
      採尿往前回溯96小時之某一時點，在桃園縣桃園市○○路
      1216巷7 弄19號住處內，施用第二級毒品安非他命等語，
      並提出扣案之甲基安非他命1 小包、安非他命吸食器1 組
      為證。然查，依移送併辦後之臺灣桃園地方法院檢察署96
      年5 月25日乙○玲露96毒偵2186號函送本院所附之被告尿
      液檢驗報告，其中有關「安非他命類」欄之判定並無陽性
      反應之事實，有台灣檢驗科技股份有限公司96年4 月26日
      CH/2007/40568 號濫用藥物尿液檢驗報告附於本院卷內可
      稽，故被告顯無於96年4 月9 日晚間8 時許往前回溯96小
      時之某一時點施用第二級毒品安非他命之事實。況被告經
      起訴施用第二級毒品部分係於95年11月8 日上午11時許，
      移送併辦部分係在96年4 月9 日晚間8 時往前回溯96小時
      之某一時點，二者相隔過久；再被告另供承：只有領工錢
      且工作累了，才施用安非他命，伊無成癮等語 (見96年5
      月29日準備程序筆錄第3 、4 頁)， 且亦否認本次有施用
      安非他命犯行，顯然無集合犯、接續犯之概括一罪情形。
      此部分又非經言詞追加起訴，故無從併辦或審理，應退回
      由檢察官另行卓處。
七、協商判決除有刑事訴訟法第455 條之4 第1 項第1 款於本訊
    問程序終結前，被告撤銷協商合意或檢察官撤回協商聲請者
    ；第2 款被告協商之意思非出於自由意志者；第4 款被告所
    犯之罪非第455 條之2 第1 項所定得以聲請協商判決者；第
    6 款被告有其他較重之裁判上一罪之犯罪事實者；第7 款法
    院認應諭知免刑或免訴、不受理者情形之一，及違反同條第
    2 項「法院應於協商合意範圍內為判決；法院為協商判決所
    科之刑，以宣告緩刑或2 年以下有期徒刑、拘役或罰金為限
    」之規定者外，不得上訴。
八、本件如得上訴，而如不服本件判決，得自收受判決送達之日
    起10日內，向本院提出上訴書狀（須附繕本），上訴於第二
    審法院。
案經檢察官丁俊成到庭執行職務。
中　　華　　民　　國　　96　　年　　5 　　月　　31　　日
                        刑事第六庭  法　官　崔  秉  君
以上正本證明與原本無異。
本件如得上訴，而如不服本件判決，得自收受判決送達之日起10
日內，向本院提出上訴書狀（須附繕本），上訴於第二審法院。
                                    書記官  劉  霜  潔
中　　華　　民　　國　　96　　年　　5 　　月　　31　　日
附錄
毒品危害防制條例第10條
施用第一級毒品者，處 6 月以上 5 年以下有期徒刑。
施用第二級毒品者，處 3 年以下有期徒刑。
